# 建筑企业科技成果转化费用核算

提问人：qingzheng518 时间：2019-07-02 16:38:39
陈老师您好，遇到一个客户是研发建筑用新型材料的，主要是做塑料材质模板。前期他们已经取得了发明专利， 17 年获得政府科技成果转化资金 100万元，自筹资金 1500 万元，然后申请立项了科技成果转化项目。 19 年 2月已经通过验收，实际支出 1690 万元。
问题：在成果转化过程中支付的费用是否可以资本化？为成果转化而购置或生产的设备均已作为固定资产核算。剩余支出全部在开发支出中核算。
项目组认为：购买或生产的达到固定资产标准的，作为固定资产核算。其余为该成果转化所发生的支出应该全部费用化。尽管在转化过程中，又申请了相关的实用新型以及发明专利，但是，客户没有分开核算，无法区分资本化金额。因此，我们认为，除固定资产外的支出应该全部费用化。是否理解正确，请陈老师指导，谢谢。

回答人：chenyiwei
你的理解基本合理，除固定资产外的支出应该全部费用化。并在此基础上合理地将政府补助在 “与收益相关” 和“与资产相关”两部分之间区分，例如按照费用化支出和固定资产成本的比例将该 100 万元补助款在这两部分之间区分。